臺灣新竹地方法院刑事判決　　　　　　 95年度簡上字第210號
上　訴　人
即　被　告　甲○○
上列上訴人因違反毒品危害防制條例案件，不服本院竹東簡易庭
九十五年度竹東簡字第一四四號，中華民國九十五年八月三十一
日所為之第一審簡易判決（原聲請簡易判決處刑案號：九十五年
度毒偵字第一○二○號、第一一六七號）提起上訴，本院管轄第
二審之合議庭判決如下：
    主      文
上訴駁回。
    事實及理由
一、本案經本院管轄第二審之合議庭審理結果，認原審即本院第
    一審竹東簡易庭認定被告甲○○係違反毒品危害防制條例第
    十條第二項之連續施用第二級毒品罪，並依刑事訴訟法第四
    百四十九條第一項前段、第三項、第四百五十條第一項、第
    四百五十四條第二項，毒品危害防制條例第十條第二項，刑
    法第二條第一項前段、第十一條前段，修正前刑法第五十六
    條、第四十七條、第四十一條第一項前段、第三十八條第一
    項第二款，修正前罰金罰鍰提高標準條例第二條，現行法規
    所訂貨幣單位折算新臺幣條例第二條之規定，逕以簡易判決
    量處被告有期徒刑六月，並諭知如易科罰金，以銀元三百元
    即新臺幣九百元折算一日，其認事用法，並無違誤，量刑亦
    屬妥適。原審判決書所載之事實、證據及理由均與本院所認
    定者相同，茲引用之（如附件）。
二、上訴人上訴意旨固以：刑事簡易判決判處有期徒刑六月，實
    嫌過重等語。惟量刑輕重，屬事實審法院得依職權自由裁量
    之事項，苟已斟酌刑法第五十七條各款所列情狀而未逾越法
    定刑度，不得遽指為違法；刑法之量定，固屬法院自由裁量
    之職權行使，但仍應審酌刑法第五十七條所列各款事由及一
    切情狀，為酌量輕重之標準，並非漫無限制。但在同一犯罪
    事實與情節，別無其他加重或減輕之原因，下級法院量定之
    刑，亦無過重或失輕之不當情形，則上級法院對於下級法院
    之職權行使，原則上應予尊重；最高法院七十二年度臺上字
    第六六九六號判處及八十五年度臺上字第二四四六號判決意
    旨可資參照。本院審酌被告之前科素行、犯罪動機與目的、
    施用毒品之次數及施用毒品造成其身心健康之危害等一切情
    狀，認原審對被告所為量刑，尚非過重。從而，上訴意旨認
    原判決量刑過重，尚不足採，所為上訴並無理言，應予駁回
    。
三、按被告經合法傳喚，無正當理由不到庭者，得不待其陳述，
    逕行判決，刑事訴訟法第三百七十一條定有明文。又依刑事
    訴訟法第四百五十五條之一第一項、第三項之規定，上訴人
    對簡易判決有不服者，得上訴於管轄之第二審地方法院合議
    庭，並準用同法第三編第一章及第二章之規定。故本件上訴
    人既經本院合法傳喚，無正當理由不到庭，爰不待其陳述，
    逕行判決。
四、據上論斷，應依刑事訴訟法第四百五十五條之一第一項、第
    三項、第三百六十八條、第三百七十一條、第三百七十三條
    ，判決如主文。
本案經檢察官林佳穎到庭執行職務。
中　　華　　民　　國　　九十六　年　　一　月　三十一　日
              刑事第六庭  審判長法  官  遲中慧
                                法  官  魏瑞紅
                                法  官  林昌義
以上正本證明予原本無異。
不得上訴。
中　　華　　民　　國　　96　　年　　1 　　月　　31　　日
                                書記官  劉怡芳
附錄本案論罪科刑法條全文：
毒品危害防制條例第十條
施用第一級毒品者，處六月以上五年以下有期徒刑。
施用第二級毒品者，處三年以下有期徒刑。
